# 关于非同一控制下企业合并公允价值问题

提问人：liddylove2017 时间：2017-02-04 16:51:02
请问一下各位老师，母公司购买子公司，子公司在购买日出具的评估报告，净资产跟会计报表之隔了 1 万元，差异非常小，请问这种情况有必要将个别报表账面调到公允吗？如果不调，是不是要备注一下？

回答人：chenyiwei
首先判断是否可以调整被购买方的个别报表，即是否属于在非同一控制下合并中一次性被收购 100 ％股权的子公司（《讲解2010 》P338）。其次，如果满足该条件的，也不是必须调整，而是可以选择是否调整。